臺灣彰化地方法院刑事判決　　　　　　 100年度易字第936號
公　訴　人　臺灣彰化地方法院檢察署檢察官
被　　　告　蕭維中
上列被告因詐欺案件，經檢察官提起公訴（100 年度偵字第4006
號），於本院準備程序中，被告就被訴事實為有罪之陳述，經合
議庭裁定改行簡式審判程序，本院判決如下：
    主  文
蕭維中犯如附表宣告刑欄所示之罪，均累犯，各處如附表宣告刑
欄所示之刑。應執行有期徒刑壹年拾月，如易科罰金，以新臺幣
壹仟元折算壹日。
    事  實
一、蕭維中前曾因違反職役職責案件，經國防部中部軍事法院以
    95年度訴字第59號判決處有期徒刑6 月，緩刑2 年確定，嗣
    經撤銷緩刑，並經減刑為有期徒刑3 月確定（第一案）；因
    偽造文書案件，經本院以96年度訴字第784 號判決處有期徒
    刑3 月確定，嗣經減刑為1 月15日確定（第二案）；因詐欺
    案件，經臺灣桃園地方法院以97年度壢簡字第99號判決減刑
    後處有期徒刑1 月15日確定（第三案）；因詐欺案件，經臺
    灣臺南地方法院以99年度簡字第521 號判決減刑後處有期徒
    刑1 月15日確定（第四案）。上開第二、三、四案，經臺灣
    臺南地方法院以99年度聲字第837 號裁定應執行有期徒刑4
    月確定，並與第一案接續執行後，於民國99年4 月28日易科
    罰金執行完畢。詎其猶不知悔改，復意圖為自己不法之所有
    ，於如附表所示之時間，在彰化縣大村鄉○○○路72號對面
    檳榔攤內，分別向如附表所示之被害人詐稱：農曆過年期間
    進入線上遊戲網站，以電話號碼及身分證字號登錄，即可免
    費獲贈虛擬寶物等語，致如附表所示之被害人信以為真，陷
    於錯誤，而分別將其等所使用之如附表所示門號之行動電話
    或室內電話借給蕭維中使用，並提供門號申租人之身分證字
    號予蕭維中，蕭維中即在上開檳榔攤，利用電腦上網連線至
    「遊戲橘子數位科技股份有限公司」（下稱「遊戲橘子公司
    」）之選購網頁，登錄如附表示行動電話門號號碼及門號申
    租人之身分證字號後，選購遊戲點數，待「遊戲橘子公司」
    將交易認證碼以簡訊方式傳送至上開行動電話，蕭維中再將
    簡訊所顯示之認證碼回填至網頁而完成交易；或登錄如附表
    所示室內電話門號號碼及門號申租人之身分證字號後，選購
    遊戲點數，待網頁顯示交易認證碼及遊戲點數選購電話後，
    再以上開室內電話撥打至遊戲點數選購電話，並輸入認證碼
    而完成交易，經「遊戲橘子公司」依上開交易內容將如附表
    所示金額之遊戲點數儲存至蕭維中所使用之「aＺ0000000000
    」、「asd0000000」帳號內，供其登入網路線上遊戲使用，
    以此方式，獲得財產上不法之利益。嗣如附表所示被害人接
    獲電信費用帳單時，驚覺有異，發現受騙，而報警循線查獲
    上情。
二、案經陳潮華訴由彰化縣警察局員林分局報請臺灣彰化地方法
    院檢察署檢察官偵查起訴。
    理  由
一、按除被告所犯為死刑、無期徒刑、最輕本刑為3 年以上有期
    徒刑之罪或高等法院管轄第一審案件者外，於刑事訴訟法第
    273 條第1 項程序進行中，被告先就被訴事實為有罪之陳述
    時，審判長得告知被告簡式審判程序之旨，並聽取當事人、
    代理人、辯護人及輔佐人之意見後，裁定進行簡式審判程序
    ；除簡式審判程序、簡易程序及第376 條第1 款、第2 款所
    列之罪之案件外，第一審應行合議審判；刑事訴訟法第273
    條之1 第1 項、第284 條之1 分別定有明文。本件被告所犯
    係死刑、無期徒刑、最輕本刑為3 年以上有期徒刑或高等法
    院管轄第一審案件以外之罪，且於本院行準備程序時就被訴
    事實為有罪之陳述，經受命法官告知簡式審判程序之旨，並
    聽取公訴人、被告之意見後，本院合議庭認無不得或不宜改
    依簡式審判程序進行之處，經評議結果，裁定改由受命法官
    獨任行簡式審判程序。又簡式審判程序之證據調查，依刑事
    訴訟法第273 條之2 規定，不受同法第159 條第1 項審判外
    陳述排除之限制，再被告對於卷內之各項證據，亦不爭執證
    據能力，故卷內所列之各項證據，自得作為證據，合先敘明
    。
二、查上開犯罪事實，業據被告蕭維中於警詢、偵查及本院審理
    時均坦承不諱，核與證人即告訴人陳潮華於警詢及偵訊時、
    證人即被害人賴順火、陳潮榮及賴榮聰於偵訊時之證述情節
    相符，復有中華電信股份有限公司通話明細清單4 紙、中華
    電信公司繳費通知2 張、遠傳電信股份有限公司通話明細、
    遠傳電信公司100 年2 月電信費帳單、行動電話電子商務通
    話明細、陳潮榮100 年2 月之通話明細、中華電信股份有限
    公司100 年2 月繳費通知單（賴順火部分）各1 紙、遠傳電
    信股份有限公司100 年8 月9 日遠傳（發）字第1001080195
    7 號函暨檢附之電信費帳單及通話明細、（04）0000000 、
    0000000000、0000000000、0000000000、0000000000、0000
    000000、0000000000、0000 000000 、0000000000等號碼之
    申租人資料各1 份、遊戲橘子數位科技有限公司100 年10月
    6 日之函文及檢附如附表所示門號交易紀錄明細、儲值紀錄
    及IP位置、遊戲帳戶使用人之資料、中華電信股份有限公司
    客服處二客服第七作業中心回覆單、香港商雅虎資訊股份有
    限公司100 年10月20日函暨檢附之公司會員基本資料等件附
    卷可稽。足徵被告之自白與事實相符，堪以採信。本案事證
    明確，被告上開犯行洵堪認定。
三、核被告所為，均係犯刑法第339條第2項之詐欺得利罪。按數
    行為於同時同地或密切接近之時地實施，侵害同一之法益，
    各行為之獨立性極為薄弱，依一般社會健全觀念，在時間差
    距上，難以強行分開，在刑法評價上，以視為數個舉動之接
    續施行，合為包括之一行為予以評價，較為合理，則屬接續
    犯，而為包括之一罪，此有最高法院86年度台上字第3295號
    判例意旨可資參照。被告就如附表編號四（即起訴書附表編
    號4 、5 、6 ）、表編號六（即起訴書附表編號8 、9 ）、
    編號七（即起訴書附表編號10、14、15）、編號八（即起訴
    書附表編號11、12）所示之犯行，雖各先後多次致被害人陳
    潮榮、陳潮華、賴順火受有金錢上損失而得利，然因各係侵
    害同一法益，且在時間、空間上有密切關係，難以強行分開
    ，在刑法評價上，以視為數個舉動之接續施行，合為包括之
    一行為予以評價，較為合理，皆屬接續犯，而為包括之一罪
    。被告就如附表編號一至十一所示11次詐欺犯行，犯意各別
    、行為互殊，應予分論併罰。又被告前曾因違反職役職責案
    件，經國防部中部軍事法院以95年度訴字第59號判決處有期
    徒刑6 月，緩刑2 年確定，嗣經撤銷緩刑，並經減刑為有期
    徒刑3 月確定（第一案）；因偽造文書案件，經本院以96年
    度訴字第784 號判決處有期徒刑3 月確定，嗣經減刑為1 月
    15日確定（第二案）；因詐欺案件，經臺灣桃園地方法院以
    97年度壢簡字第99號判決減刑後處有期徒刑1 月15日確定（
    第三案）；因詐欺案件，經臺灣臺南地方法院以99年度簡字
    第521 號判決減刑後處有期徒刑1 月15日確定（第四案）。
    上開第二、三、四案，經臺灣臺南地方法院以99年度聲字第
    83 7號裁定應執行有期徒刑4 月確定，並與第一案接續執行
    後，於99年4 月28日易科罰金執行完畢等情，有臺灣高等法
    院被告前案紀錄表1 份在卷可考，其於有期徒刑執行完畢後
    ，5 年內故意再犯本件有期徒刑以上之前開各罪，均為累犯
    ，各應依刑法第47條第1 項之規定加重其刑。爰審酌被告前
    有偽造文書、詐欺等前科，素行非佳，其不思以正常管道獲
    取所需，竟因沉迷線上遊戲欲購買遊戲點數而施以詐術詐害
    他人，因而獲得財產上之不法利益，造成如附表所示被害人
    受有如附表所示金額之損害，顯然欠缺法治觀念，且迄今未
    能積極與如附表所示被害人達成和解及賠償損害，暨考量其
    犯罪之動機、目的、手段、獲利多寡、智識程度、生活狀況
    ，及其犯後坦承犯行之態度等一切情狀，各量處如主文所示
    之刑，均諭知易科罰金之標準，並定其應執行之刑及易科罰
    金之折算標準。
據上論斷，應依刑事訴訟法第273條之1第1項、第299條第1項前
段、刑法第339條第2項、第47條第1項、第51條第5款，刑法施行
法第1條之1，判決如主文。
本案經檢察官賴政安到庭執行職務。
中    華    民    國    100    年    12    月    30    日
                  刑事第六庭           法  官  黃玉琪
以上正本證明與原本無異。
如不服本判決應於收受判決後10日內向本院提出上訴書狀，並應
敘述具體理由；其未敘述上訴理由者，應於上訴期間屆滿後20日
內向本院補提理由書（均須按他造當事人之人數附繕本）「切勿
逕送上級法院」。
告訴人或被害人對於判決如有不服具備理由請求檢察官上訴者，
其上訴期間之計算係以檢察官收受判決正本之日期為準。
中    華    民    國   100    年    12    月    30    日
                                      書記官  林玟君
附錄本案論罪科刑法條全文：
中華民國刑法第339條
（普通詐欺罪）
意圖為自己或第三人不法之所有，以詐術使人將本人或第三人之
物交付者，處 5 年以下有期徒刑、拘役或科或併科 1 千元以下
罰金。
以前項方法得財產上不法之利益或使第三人得之者，亦同。
前二項之未遂犯罰之。
附表：
┌──┬───┬───────┬────┬──────┬─────┬────────┐
│編號│起訴書│時間          │被害人  │門號        │金額      │宣告刑          │
│    │附表編│              │        │            │（新臺幣）│                │
│    │號    │              │        │            │          │                │
├──┼───┼───────┼────┼──────┼─────┼────────┤
│一  │  1.  │100年1月29日下│賴順火  │04-0000000  │500元     │蕭維中犯詐欺得利│
│    │      │午3時         │        │            │          │罪，累犯，處有期│
│    │      │              │        │            │          │徒刑月，如易科│
│    │      │              │        │            │          │罰金，以新臺幣壹│
│    │      │              │        │            │          │仟元折算壹日。  │
├──┼───┼───────┼────┼──────┼─────┼────────┤
│二  │  2.  │100年1月29日下│陳潮華  │0000000000  │1,440元   │蕭維中犯詐欺得利│
│    │      │午3時10分（起 │        │            │          │罪，累犯，處有期│
│    │      │訴書誤載為3 時│        │            │          │徒刑月，如易科│
│    │      │19分）        │        │            │          │罰金，以新臺幣壹│
│    │      │              │        │            │          │仟元折算壹日。  │
├──┼───┼───────┼────┼──────┼─────┼────────┤
│三  │  3.  │100年1月11日晚│賴順火  │0000000000  │1,000元   │蕭維中犯詐欺得利│
│    │      │間11時50分（起│        │            │          │罪，累犯，處有期│
│    │      │訴書誤載為100 │        │            │          │徒刑月，如易科│
│    │      │年1 月29日，業│        │            │          │罰金，以新臺幣壹│
│    │      │經蒞庭檢察官當│        │            │          │仟元折算壹日。  │
│    │      │庭更正）      │        │            │          │                │
├──┼───┼───────┼────┼──────┼─────┼────────┤
│四  │  4.  │100年1月30日下│陳潮榮  │0000000000  │1,000元   │蕭維中犯詐欺得利│
│    │      │午5時23分     │        │            │          │罪，累犯，處有期│
│    │      │              │        │            │          │徒刑肆月，如易科│
│    │      │              │        │            │          │罰金，以新臺幣壹│
│    │      │              │        │            │          │仟元折算壹日。  │
│    ├───┼───────┼────┼──────┼─────┤                │
│    │  5.  │100年1月30日下│陳潮榮  │0000000000  │1,000元   │                │
│    │      │午5時29分     │        │            │          │                │
│    ├───┼───────┼────┼──────┼─────┤                │
│    │  6.  │100年1月30日下│陳潮榮  │0000000000  │1,000元   │                │
│    │      │午5時32分     │        │            │          │                │
├──┼───┼───────┼────┼──────┼─────┼────────┤
│五  │  7.  │100年1月30日下│陳潮華  │0000000000  │3,000元   │蕭維中犯詐欺得利│
│    │      │午5時35分     │        │            │          │罪，累犯，處有期│
│    │      │              │        │            │          │徒刑肆月，如易科│
│    │      │              │        │            │          │罰金，以新臺幣壹│
│    │      │              │        │            │          │仟元折算壹日。  │
├──┼───┼───────┼────┼──────┼─────┼────────┤
│六  │  8.  │100年1月31日晚│陳潮華  │0000000000  │1,000元   │蕭維中犯詐欺得利│
│    │      │間9時46分     │        │            │          │罪，累犯，處有期│
│    ├───┼───────┼────┼──────┼─────┤徒刑月，如易科│
│    │  9.  │100年1月31日晚│陳潮華  │0000000000  │1,000元   │罰金，以新臺幣壹│
│    │      │間9時49分     │        │            │          │仟元折算壹日。  │
├──┼───┼───────┼────┼──────┼─────┼────────┤
│七  │  10. │100年2月1日凌 │陳潮華  │0000000000  │3,000元   │蕭維中犯詐欺得利│
│    │      │晨0時1分      │        │            │          │罪，累犯，處有期│
│    ├───┼───────┼────┼──────┼─────┤徒刑伍月，如易科│
│    │  14. │100年2月1日凌 │陳潮華  │0000000000  │3,000元   │罰金，以新臺幣壹│
│    │      │晨0時17分     │        │            │          │仟元折算壹日。  │
│    ├───┼───────┼────┼──────┼─────┤                │
│    │  15. │100年2月1日凌 │陳潮華  │0000000000  │1,000元   │                │
│    │      │晨0時27分     │        │            │          │                │
├──┼───┼───────┼────┼──────┼─────┼────────┤
│八  │  11. │100年2月1日凌 │賴順火  │04-0000000  │1,000元   │蕭維中犯詐欺得利│
│    │      │晨0時11分     │        │            │          │罪，累犯，處有期│
│    ├───┼───────┼────┼──────┼─────┤徒刑月，如易科│
│    │  12  │100年2月1日凌 │賴順火  │0000000000  │500元     │罰金，以新臺幣壹│
│    │      │晨0時14分     │        │            │          │仟元折算壹日。  │
├──┼───┼───────┼────┼──────┼─────┼────────┤
│九  │  13. │100年2月1日凌 │賴榮聰  │0000000000  │1,000元   │蕭維中犯詐欺得利│
│    │      │晨0時16分     │        │            │          │罪，累犯，處有期│
│    │      │              │        │            │          │徒刑月，如易科│
│    │      │              │        │            │          │罰金，以新臺幣壹│
│    │      │              │        │            │          │仟元折算壹日。  │
├──┼───┼───────┼────┼──────┼─────┼────────┤
│十  │  16. │100年2月1下午4│賴順火  │0000000000  │3,000元   │蕭維中犯詐欺得利│
│    │      │時9 分（起訴書│（申租人│            │          │罪，累犯，處有期│
│    │      │誤載為4 時1 分│為丁美足│            │          │徒刑肆月，如易科│
│    │      │）            │）      │            │          │罰金，以新臺幣壹│
│    │      │              │        │            │          │仟元折算壹日。  │
├──┼───┼───────┼────┼──────┼─────┼────────┤
│十一│  17. │100年2月1上午 │陳潮榮  │0000000000  │3,000元   │蕭維中犯詐欺得利│
│    │      │11時42分      │        │            │          │罪，累犯，處有期│
│    │      │              │        │            │          │徒刑肆月，如易科│
│    │      │              │        │            │          │罰金，以新臺幣壹│
│    │      │              │        │            │          │仟元折算壹日。  │
├──┴───┴───────┴────┴──────┴─────┴────────┤
│                                                      合計：26,440元              │
└─────────────────────────────────────────┘